臺灣宜蘭地方法院刑事判決　　　　　　　　　　　　　九十三年度簡上字第三號
　　公　訴　人　檢察官
　　上　訴　人　丁○○
　　即　被　告
　　上　訴　人　甲○○
　　即　被　告
右上訴人因傷害案件，不服本院簡易庭九十三年宜簡字第四十號，中華民國九十三年
四月十五日第一審簡易判決（聲請簡易處刑案號：臺灣宜蘭地方法院檢察署九十二年
度偵字第三一三四號）提起上訴，本院管轄第二審合議庭判決如左：
    主  文
上訴駁回。
    事  實
一、丙○○為利新企業社之負責人，乙○○則為該企業社之員工，因丁○○於民國九
    十二年五月二十九日，委託利新企業社向宜蘭縣頭城鎮漁會申請代向勞保局請領
    殘廢給付，丙○○與乙○○遂於同年十月一日，前往丁○○位於宜蘭縣頭城鎮○○路○段四二八號之住處，擬向丁○○收取服務費，丁○○因認該殘廢給付係其
    自行向宜蘭縣頭城鎮漁會送件申請，而拒絕給付服務費，丙○○、乙○○與丁○○及丁○○之丈夫甲○○因而互起口角爭執，丁○○與乙○○均基於傷害之犯意
    ，先行出手互相毆打，乙○○並持椅子毆打丁○○，丙○○欲上前攔阻，而甲○○見狀，遂與丁○○共同基於傷害之犯意聯絡，亦出手毆打丙○○，丙○○遂與
    乙○○基於共同傷害之犯意聯絡，亦出手毆打丁○○及甲○○，致丁○○受有雙
    眼眶鈍挫傷、頭皮、鼻樑鈍挫傷、左膝、左小腿、左手背鈍挫傷之傷害，甲○○
    受有頭皮、上下唇鈍挫傷、左上腹鈍挫傷、左手掌擦傷之傷害，丙○○受有右手
    背挫傷、泛紅腫之傷害，乙○○受有左膝、左小腿挫傷微腫之傷害。
二、案經丙○○、乙○○訴由宜蘭縣警察局礁溪分局報請臺灣宜蘭地方法院檢察署檢
    察官聲請簡易判決處刑。
    理  由
一、訊據被告丁○○固坦承有於前開時地與告訴人丙○○、乙○○發生口角爭執之事
    實，惟矢口否認有前述傷害犯行，被告丁○○辯稱：對方打我們又告我們云云；
    被告甲○○則辯稱：我們沒有吵架，對方進入我家之後，只有說要給錢，就直接
    拿棍子打我們，又拿我們家的東西打我們云云。經查：
（一）右揭事實，業據告訴人丙○○、乙○○於警訊、偵查中指述甚詳，且告訴人丙○○、乙○○於九十二年十月一日案發後，隨即於九十二年十月二日至杏和醫
      院急診其驗傷之結果，確各受有如事實欄所示之傷害，此有杏和醫院診斷證明
      書在卷可稽，且上述診斷證明書記載之受傷情形與告訴人丙○○、乙○○所指
      受毆打之方法吻合，應非虛偽。況告訴人丙○○、乙○○歷次於偵審中自由連
      續之陳述，對於本案案發情節之描述均甚具體、詳盡，且言詞表達方式亦非千
      篇一律而有事後捏造記誦之嫌，足認其指述情節與事實相符。
（二）被告丁○○、甲○○雖均辯稱未出手毆打告訴人丙○○、乙○○云云，然經證
      人即告訴人丙○○於本院審理中結證稱：我們要去收辦勞保給付的錢，她先生
      請我們進去坐，後來丁○○下來，說勞保給付都是她自己去辦，承辦人是乙○○的妹妹，乙○○跟丁○○就吵起來，丁○○就先推乙○○一把，乙○○就反
      推丁○○，後來她們就打起來，我要去排解，甲○○以為我要去打丁○○，甲○○就打我等語明確；證人即告訴人乙○○亦於本院審理中結證稱：丁○○說
      錢就是不給你後就推我，我腳撞到桌腳，我差點跌倒，我很生氣，我就推丁○○一把，她就對我亂抓亂打，我就還手，我用拳頭打，後來甲○○從我背後拉
      開，用手打我後腦，我也還手，當時很亂，我們三人糾纏在一起，後來丙○○
      為了勸架，他也被打，我不曉得被誰打等語明確（均本院九十三年八月十二日
      審理筆錄參照），故核證人即告訴人丙○○、乙○○所證述之情節均相一致，
      且告訴人丙○○、乙○○對於自己亦有毆打被告丁○○、甲○○等節亦陳述甚
      詳，故若告訴人丙○○、乙○○未受被告丁○○、甲○○毆打，則告訴人丙○○、乙○○實無指被告丁○○、甲○○犯罪而反致自己受刑事訴追之必要。因
      之告訴人丙○○、乙○○所指述之情節堪以採信，被告丁○○、甲○○空言否
      認有毆打告訴人丙○○、乙○○，顯與現存卷證資料不符，不足採信。綜上所
      述，本件事證明確，被告丁○○、甲○○犯行堪以認定。
二、核被告丁○○、甲○○所為，均係犯刑法第二百七十七條第一項之傷害罪。原審
    依刑事訴訟法第四百四十九條第一項前段、第四百五十四條第二項、刑法第二十
    八條、第二百七十七條第一項、第四十一條第一項前段、罰金罰鍰提高標準條例
    第一條前段、第二條之規定，逕以簡易判決各判處拘役十五日，如易科罰金以三
    百元折算一日；其認事用法，均無不合，量刑亦屬妥適。被告丁○○、甲○○上
    訴意旨仍執前詞，空言否認有出手毆打告訴人丙○○、乙○○之傷害犯行，顯無
    理由，應予駁回。
據上論斷，應依刑事訴訟法第四百五十五條之一第一項、第三項、第三百六十八條，
判決如主文。
本案經檢察官鄭雅方到庭執行職務
中        華        民        國    九十三    年    八    月    二十六  日
                                臺灣宜蘭地方法院刑事第二庭
                                    審判長法  官   林  明  山
                                          法  官   謝  佩  玲
                                          法  官   鄭  貽  馨
右正本證明與原本無異。
不得上訴。
                                          書記官   陳  蒼  仁
中        華        民        國    九十三    年    八    月     三十   日
